<?xml version='1.0' encoding='utf-8'?>
<verb default="taicleáil" disambig="">
  <verbalNoun default="taicleáil" />
  <verbalAdjective default="taicleáilte" />
  <tenseForm default="taicleáil" tense="Past" dependency="Indep" person="Base" />
  <tenseForm default="taicleálamar" tense="Past" dependency="Indep" person="Pl1" />
  <tenseForm default="taicleáladar" tense="Past" dependency="Indep" person="Pl3" />
  <tenseForm default="taicleáladh" tense="Past" dependency="Indep" person="Auto" />
  <tenseForm default="taicleáil" tense="Past" dependency="Dep" person="Base" />
  <tenseForm default="taicleálamar" tense="Past" dependency="Dep" person="Pl1" />
  <tenseForm default="taicleáladar" tense="Past" dependency="Dep" person="Pl3" />
  <tenseForm default="taicleáladh" tense="Past" dependency="Dep" person="Auto" />
  <tenseForm default="taicleáladh" tense="PastCont" dependency="Indep" person="Base" />
  <tenseForm default="taicleálainn" tense="PastCont" dependency="Indep" person="Sg1" />
  <tenseForm default="taicleáilteá" tense="PastCont" dependency="Indep" person="Sg2" />
  <tenseForm default="taicleálaimis" tense="PastCont" dependency="Indep" person="Pl1" />
  <tenseForm default="taicleálaidís" tense="PastCont" dependency="Indep" person="Pl3" />
  <tenseForm default="taicleáiltí" tense="PastCont" dependency="Indep" person="Auto" />
  <tenseForm default="taicleáladh" tense="PastCont" dependency="Dep" person="Base" />
  <tenseForm default="taicleálainn" tense="PastCont" dependency="Dep" person="Sg1" />
  <tenseForm default="taicleáilteá" tense="PastCont" dependency="Dep" person="Sg2" />
  <tenseForm default="taicleálaimis" tense="PastCont" dependency="Dep" person="Pl1" />
  <tenseForm default="taicleálaidís" tense="PastCont" dependency="Dep" person="Pl3" />
  <tenseForm default="taicleáiltí" tense="PastCont" dependency="Dep" person="Auto" />
  <tenseForm default="taicleálann" tense="PresCont" dependency="Indep" person="Base" />
  <tenseForm default="taicleálaim" tense="PresCont" dependency="Indep" person="Sg1" />
  <tenseForm default="taicleálaimid" tense="PresCont" dependency="Indep" person="Pl1" />
  <tenseForm default="taicleáiltear" tense="PresCont" dependency="Indep" person="Auto" />
  <tenseForm default="taicleálann" tense="PresCont" dependency="Dep" person="Base" />
  <tenseForm default="taicleálaim" tense="PresCont" dependency="Dep" person="Sg1" />
  <tenseForm default="taicleálaimid" tense="PresCont" dependency="Dep" person="Pl1" />
  <tenseForm default="taicleáiltear" tense="PresCont" dependency="Dep" person="Auto" />
  <tenseForm default="taicleálfaidh" tense="Fut" dependency="Indep" person="Base" />
  <tenseForm default="taicleálfaimid" tense="Fut" dependency="Indep" person="Pl1" />
  <tenseForm default="taicleálfar" tense="Fut" dependency="Indep" person="Auto" />
  <tenseForm default="taicleálfaidh" tense="Fut" dependency="Dep" person="Base" />
  <tenseForm default="taicleálfaimid" tense="Fut" dependency="Dep" person="Pl1" />
  <tenseForm default="taicleálfar" tense="Fut" dependency="Dep" person="Auto" />
  <tenseForm default="taicleálfadh" tense="Cond" dependency="Indep" person="Base" />
  <tenseForm default="taicleálfainn" tense="Cond" dependency="Indep" person="Sg1" />
  <tenseForm default="taicleálfá" tense="Cond" dependency="Indep" person="Sg2" />
  <tenseForm default="taicleálfaimis" tense="Cond" dependency="Indep" person="Pl1" />
  <tenseForm default="taicleálfaidís" tense="Cond" dependency="Indep" person="Pl3" />
  <tenseForm default="taicleálfaí" tense="Cond" dependency="Indep" person="Auto" />
  <tenseForm default="taicleálfadh" tense="Cond" dependency="Dep" person="Base" />
  <tenseForm default="taicleálfainn" tense="Cond" dependency="Dep" person="Sg1" />
  <tenseForm default="taicleálfá" tense="Cond" dependency="Dep" person="Sg2" />
  <tenseForm default="taicleálfaimis" tense="Cond" dependency="Dep" person="Pl1" />
  <tenseForm default="taicleálfaidís" tense="Cond" dependency="Dep" person="Pl3" />
  <tenseForm default="taicleálfaí" tense="Cond" dependency="Dep" person="Auto" />
  <moodForm default="taicleáladh" mood="Imper" person="Base" />
  <moodForm default="taicleálaim" mood="Imper" person="Sg1" />
  <moodForm default="taicleáil" mood="Imper" person="Sg2" />
  <moodForm default="taicleálaimis" mood="Imper" person="Pl1" />
  <moodForm default="taicleálaigí" mood="Imper" person="Pl2" />
  <moodForm default="taicleálaidís" mood="Imper" person="Pl3" />
  <moodForm default="taicleáiltear" mood="Imper" person="Auto" />
  <moodForm default="taicleála" mood="Subj" person="Base" />
  <moodForm default="taicleálaimid" mood="Subj" person="Pl1" />
  <moodForm default="taicleáiltear" mood="Subj" person="Auto" />
</verb>
